臺灣屏東地方法院小額民事判決
                               111年度屏小字第28號
原      告  鑫鴻營造有限公司

法定代理人  吳鴻國  
訴訟代理人  徐仲志律師  
            蘭品樺律師  
            陳宗賢律師
被      告  曾文芳  

上列當事人間損害賠償事件，本院於民國111年5月30日言詞辯論
終結，判決如下：
    主  文
一、被告應給付原告新臺幣（下同）36,000元，及自110年10月1
    4日起至清償日止，按年息5％算之利息。
二、訴訟費用1,000元由被告負擔。
三、本判決予得假執行。
    事實及理由
一、原告主張：緣被告原為原告之受僱人，然被告於109年6月17
    日下午5時30分許，駕駛原告所屬車牌號碼000-00號之大貨
    車（下稱肇事車輛），在屏東縣內埔鄉樹新路停放於路邊，
    疏未注意將大貨車尾門卡榫扣牢，導致尾門因震動脫落而撞
    及同向由訴外人鍾瑋純所駕駛車號碼APR-3269號自用小客車
    （下稱：系爭車輛），致系爭車輛受損，經鍾瑋純向屏東縣
    內埔鄉調解委員會聲請調解，經調解成立由原告給付鍾瑋純
    36,000元，系爭車輛受損部分則由明台產物保險股份有限公
    司逕給付鍾瑋純之修車廠，原告已將36,000元給付鍾瑋純，
    爰依民法第188條第3項規定，提起本件訴訟等語。聲明：除
    假執行外如主文所示。
二、被告則以：鍾瑋純於事故談話紀錄表表明施工單位對於交通
    管制沒有落實等語，而原告為本件工程的施工廠商，自應負
    責維持現場之秩序，並負責現場交通安全，且被告多次反應
    該車尾門鬆脫應加裝扣具，原告均置之不理，故依民法第21
    7條規定，原告應負擔90％的責任等語置辯。聲明：請求駁回
    原告之訴。
三、按「受僱人因執行職務，不法侵害他人之權利者，由僱用人
    與行為人連帶負損害賠償責任。但選任受僱人及監督其職務
    之執行，已盡相當之注意或縱加以相當之注意而仍不免發生
    損害者，僱用人不負賠償責任。．．僱用人賠償損害時，對於
    為侵權行為之受僱人，有求償權。」此民法第188條第1項、
    第3項定有明文。是則僱用人對於被害人雖因選任或監督受
    僱人有過失而負賠償責任，究其實，此項損害之負擔，因求
    償權之行使，仍轉嫁於受僱人。亦即此之僱用人責任，性質
    上係代負責任，即真正侵權行為人仍係受僱人，僱用人之所
    以負責，乃係為保護第三人而設。又按民法第188條第3項規
    定，僱用人賠償損害時，對於侵權行為之受僱人有求償權，
    則僱用人與受僱人間並無應分擔部分可言，自無同法第280
    條關於連帶債務人相互間內部如何分擔規定之適用。經查：
　㈠原告主張被告原為原告之受僱人，被告上開時、地，駕駛原
    告所屬肇事車輛，因尾門遭受震動脫落而撞及同向由鍾瑋純
    所駕駛系爭車輛，致系爭車輛受損，經鍾瑋純向屏東縣內埔
    鄉調解委員會聲請調解，經調解成立由原告給付鍾瑋純36,0
    00元，系爭車輛受損部分則由明台產物保險股份有限公司逕
    給付鍾瑋純之修車廠，原告已將36,000元給付鍾瑋純等情，
    業據原告提出道路交通事故當事人登記聯單、屏東縣內埔鄉
    調解委員會調解筆錄、郵政入匯款申請書等為證（見本院卷
    第17、21、23頁），應可信為實在。
　㈡本件肇事車輛為三菱汽車出產P-FK330型大貨車，有卷存系爭
    車輛保險資料可參（見本院卷第145頁），而觀之本院卷第4
    7頁員警所拍攝系爭車輛照片，可見有一個開口向下之彎勾
    可以卡住尾門突出之圓柱鐵條卡榫，而該照片並未將卡榫卡
    入開口向下之彎勾內，而係另以繩索綁住，足見係被告未將
    尾門突出之圓柱鐵條卡榫卡入該開口向下之彎勾，導致尾門
    遭受震動脫落，故既已有開口向下彎勾之扣具存在，被告抗
    辯加裝扣具云云，即無可採。
　㈢按「道路因施工、養護或其他情況致交通受阻，應視需要設
    置各種標誌或拒馬、交通錐等，夜間應有反光或施工警告燈
    號，必要時並應使用號誌或派旗手管制交通。」道路交通標
    誌標線號誌設置規則第145條第1項分別定有明文，被告亦不
    否認有維護現安全之責任（見本院卷第139頁），惟本件當
    時在現場負責卸下鐵板貨物之人員，如當時有因卸載鐵板致
    交通受阻，則被告自應於卸載鐵板時，即應於現場設置三角
    交通錐等警告物，以警告往來人、車注意，然被告竟未為之
    ，此部分縱有過失，應為被告之過失。
　㈣次按「損害之發生或擴大，被害人與有過失者，法院得減輕
    賠償金額，或免除之。」民法第217條固定有明文。惟本件
    係原告依民法第188條第3項規定僱佣人對受僱人之內部求償
    權而為之請求，而該交通事故之被害人為鍾瑋純並非被告，
    自難認有上開規定之適用。
四、綜上所述，原告依民法第188條第3項規定，請求被告給付原
    告36,000元，及自起訴狀繕本送達翌日即110年10月14日，
    （起訴狀繕本於110年10月13日送達被告，有卷存第57頁達
    證書可參）起起至清償日止，按年息5％計算之遲延利息，即
    有理由，應予准許。
五、本件係就民事訴訟法第436條之8第1項適用小額程序所為被
    告敗訴之判決，依同法第436條之20規定，應依職權宣告假
    執行，並依職權確定訴訟費用額為1,000元（第一審裁判費
    ），應由被告負擔。
中　　華　　民　　國　　111 　年　　6 　　月　　13　　日
                        屏東簡易庭  法  官  曾吉雄
以上為正本，係照原本作成。
如不服本判決，應於判決送達後20日內，以判決違背法令為理由
，向本院提出上訴狀並表明上訴理由（上訴理由應表明：一、原
判決所違背之法令及具體內容；二、依訴訟資料可認為原判決有
違背法令之具體事實），如未表明上訴理由者，應於上訴後20日
內向本院提出上訴理由書。如委任律師提起上訴者，應一併繳納
上訴審判裁判費。
中　　華　　民　　國　　111 　年　　6 　　月　　13　　日
                                    書記官  鄭美雀